臺灣雲林地方法院民事裁定
110年度訴字第233號
主參加原告  許素琴  
主參加被告  張如惠  
訴訟代理人  余政勳律師
主參加被告  林瓏祐  
訴訟代理人  吳聰億律師
            吳亦茜  
上列主參加原告就主參加被告間請求房屋所有權移轉登記事件（
本院110年度訴字第233號），提起主參加訴訟，本院裁定如下：
   主  文
本件訴訟標的價額核定為新臺幣壹仟萬元。
主參加原告應於收受本裁定送達後五日內補繳第一審裁判費新臺
幣壹拾萬元，逾期未繳，即駁回其訴。
    理  由
一、按訴訟標的之價額，由法院核定；核定訴訟標的之價額，以
    起訴時之交易價額為準；無交易價額者，以原告就訴訟標的
    所有之利益為準。以一訴主張數項標的者，其價額合併計算
    之；以一訴附帶請求其孳息、損害賠償、違約金或費用者，
    不併算其價額，民事訴訟法第77條之1第1項、第2項、第77
    條之2第1項前段、第2項分別定有明文。次按主參加訴訟與
    本訴所為請求之主體不同，其訴訟標的即非相同，自應各按
    其價額徵收裁判費（參照司法院院字第2233號解釋），主參
    加訴訟係為自己私權有所請求，且不問本訴訟是否消滅均不
    影響主參加訴訟之存續，俱見其獨立性，如不徵收裁判費，
    即與民事訴訟有償主義不侔（臺灣高等法院暨所屬法院67年
    度法律座談會民事類第44號討論結果參照）。
二、經查，主參加原告於民國111年2月27日依民事訴訟法第54條
    之規定提起本件主參加訴訟，先位聲明：㈠確認主參加被告
    間就坐落雲林縣○○鎮○○段00000地號土地及同段903建號建物
    （即門牌號碼雲林縣○○鎮○○路000○0號）（下合稱系爭不動
    產）於108年5月11日所為買賣之債權行為及於108年6月3日
    所有權移轉物權行為均屬無效。㈡主參加被告林瓏祐應將系
    爭不動產由雲林縣西螺地政事務所以108年螺資地字第29400
    號收件，於108年6月3日以買賣為原因登記之所有權移轉登
    記均予以塗銷。備位聲明：㈠主參加被告就系爭不動產於108
    年5月11日所為買賣之債權行為及於108年6月3日所有權移轉
    物權行為均應予撤銷。㈡主參加被告林瓏祐應將系爭不動產
    由雲林縣西螺地政事務所以108年螺資地字第29400號收件，
    於108年6月3日以買賣為原因登記之所有權移轉登記均予以
    塗銷。核其先、備位訴之聲明係以系爭不動產為訴訟標的，
    揆諸前揭規定，訴訟標的價額應以起訴時系爭不動產之交易
    價額為準，而系爭不動產於原訴訟中已核定為新臺幣（下同
    ）1,000萬元，無人異議，參以鄰近區域交易價格確實為1,0
    00萬元左右，有實價登錄查詢結果為憑，茲據以核定主參加
    訴訟之訴訟標的價額為1,000萬元。
三、綜上所述，本件訴訟標的價額核定為1,000萬元，應徵第一
    審裁判費10萬元。茲依民事訴訟法第249條第1項第6款、第1
    項但書，限主參加原告於收受本裁定送達5日內補繳，逾期
    不繳，即駁回其訴。
中　　華　　民　　國　　111 　年　　3 　　月　　2 　　日
                  民事第二庭    法  官  洪儀芳

以上正本係照原本作成。
如不服本裁定關於核定訴訟標的價額部分，應於送達後10日內向
本院提出抗告狀，並繳納抗告費新臺幣1,000元；其餘關於命補
繳裁判費部分，不得抗告。
中　　華　　民　　國　　111 　年　　3 　　月　　2 　　日
                                書記官　林左茹